臺灣板橋地方法院交通事件裁定　　　　　　　　　九十一年度交聲字第一七九九號
　　移 送機 關　交通部公路總局臺北區監理所
　　受處分人即
　　異　議　人　甲○○　男　四.
右列受處分人即異議人因違反道路交通管理處罰條例案件，對於交通部公路總局臺北
區監理所中華民國九十一年十一月二十二日所為之處分（原處分案號：北監六字第裁
四０─Ｃ00000000號）聲明異議，本院裁定如左：
    主  文
異議駁回。
    理  由
一、原處分機關處分意旨略以：台北縣政府警察局永和分局員警於民國九十一年一月
    六日凌晨一時六分許，在台北縣永和市○○○路、保生路口查獲受處分人即異議
    人甲○○駕駛車牌號碼Ｐ八─四三八號營業小客車闖紅燈，遂攔停舉發。原處分
    機關即依道路交通管理處罰條例第五十三條之規定，裁處受處分人即異議人罰鍰
    新台幣（下同）三千六百元，並依同條例第六十三條第一項記違規點數三點，限
    於九十一年十二月二十二日前繳納，並註明上開罰鍰不繳納之處分。
二、受處分人即異議人異議意旨則以：開單當時該值勤員警用手勢指揮受處分人即異
    議人從對面車道直駛到該警員面前，稱要臨檢，當時其將證件交給該警員時，稱
    其是闖紅燈，其辯稱乃是警員指揮其前進的，且當時其又只是越線臨停，裁決書
    顯然與事實不符，而聲明異議。
三、按汽車駕駛人，行經有燈光號誌管制之交叉路口闖紅燈者，處一千八百元以上五
    千四百元以下罰鍰，道路交通管理處罰條例第五十三條定有明文。
四、經查：受處分人即異議人雖矢口否認有何闖紅燈之行為，辯稱燈號雖已是紅燈，
    然其車子只是越線，超過停止線，其當時是突然停下來，因為客人叫其轉彎云云
    。惟受處分人即異議人確有闖紅燈之行為，業據證人乙○○即查獲本件之警員到
    庭證稱：本件是其處理的，受處分人即異議人應該看如附圖所示ＧＦ紅綠燈，受
    處分人即異議人從Ｉ的地方，超過Ｊ的地方，整個車子都超過停止線，本來還想
    衝過去，看到第二個警察，才停在Ｊ的地方等語，並提出如附圖所示之現場圖為
    證。台北縣政府警察局永和分局永警裁字第０九一００００三三九號書函亦載明
    ：本案經查值勤員警舉發當時，受處分人即異議人確實駕駛營業小客車行經台北
    縣永和市○○○路、保生路口闖紅燈，故值勤員警依規定舉發，並無不當等情，
    核與前開證人所述情節相符。而前開警員乃是依法令執行公務之警員，與受處分
    人即異議人素昧平生，並無恩怨，實無攀誣受處分人即異議人之理，且前開警員
    作證時，並提出與其所述相符之詳細現場圖為證，則其證述並無瑕疵，前開書函
    復為公務員職務上所製作之文書，亦堪信為真。而受處分人即異議人其業已自承
    於紅燈時已經超越停止線，其空言辯稱並無闖紅燈云云，顯乏依據，尚難遽信。
    原處分機關依法裁量，核無違誤。本件異議為無理由，應予駁回。
據上論斷，應依道路交通案件處理辦法第十九條，裁定如主文。
中      華      民      國    九十一    年     十二     月    三十一    日
                                  臺灣板橋地方法院交通法庭
                                          法  官    張宏節
右正本證明與原本無異。
如不服本裁定，應於裁定送達後五日內向本院提出抗告狀。
                                          書記官    黃介南
中      華      民      國    九十二    年      一      月      三      日
